臺灣高等法院民事裁定　　　　　　　　　96年度重上字第86號
　　上　訴　人　皕盛開發股份有限公司
　　法定代理人　甲○○
　　訴訟代理人　王東山律師
　　複代理人　　張宜暉律師
　　　　　　　　李美寬律師
　　　　　　　　林孝甄律師
上列上訴人與被上訴人交通部臺灣鐵路管理局間因確認法律關係
存在等事件，上訴人提起上訴，本院裁定如下：
    主  文
上訴人應於收受本裁定正本10日內，補繳第一審裁判費新臺幣
352,000元、第二審裁判費新臺幣528,000元，合計新臺幣
880,000元，逾期未補正，裁定駁回上訴。
    理  由
一、按確認之訴，應以原告起訴所主張之法律關係之價額為準，
    計徵裁判費。而核定訴訟標的之價額，以起訴時之交易價額
    為準；無交易價額者，以原告就訴訟標的所有之利益為準；
    以一訴主張之數項標的者，其價額合併計算之。但所主張之
    數項標的互相競合或應為選擇者，其訴訟標的價額，應依其
    中價額最高者定之，民事訴訟法第77條之1第2項、第77條之
    2 第1項則定有明文。
二、本件上訴人起訴請求：(一)先位聲明：請求確認兩造所簽訂「
    萬華（東、西）車站大樓民間參與興建營運契約」之法律關
    係存在。(二)備位聲明：被上訴人應給付上訴人新台幣（下同
    ）10,000,000元及法定遲延利息。查兩造所簽訂「萬華（東
    、西）車站大樓民間參與興建營運契約中，於第2章約定，
    乙方（上訴人）享用使用甲方（被上訴人）交付之土地、建
    物權利，及興建、營運收益「萬華車站大樓」54年，復於第
    9 章約定，上訴人應繳付被上訴人之權利金為50,000,000元
    ，則先位確認之訴部分，上訴人所主張法律關係之客觀價額
    應至少達50,000,000元以上，依上說明，其訴訟標的價額，
    即應依先備位聲明中價額較高者定之，故核其訴訟標的金額
    為50,000,000元，應徵第一審裁判費452,000元。又上訴人
    上訴聲明請求(一)原判決廢棄。(二)請求確認兩造所簽訂「萬華
    （東、西）車站大樓民間參與興建營運契約」之法律關係存
    在，則第二審應徵裁判費678,000元，上訴人僅繳納第一審
    裁判費100,000元、第二審裁判費150,000元，尚不足第一審
    裁判費352,000元及第二審裁判費528,000元，合計880,000
    元未據繳納。茲依民事訴訟法第444條規定，限上訴人於收
    受本裁定正本10日內，如數逕向本院補繳，逾期即駁回其上
    訴，特此裁定。
中　　華　　民　　國　　96　　年　　5 　　月　　15　　日
                    民事第九庭
                        審判長法　官 黃熙嫣
　　　　　　　　　　　  　　　法　官 楊力進
　　　　　　　　　　　　  　　法　官 陳玉完
正本係照原本作成。
如不服本裁定，應於收受送達後10日內向本院提出抗告狀，並應
繳納抗告費新台幣１千元。
中　　華　　民　　國　　96　　年　　5 　　月　　16　　日
　　　　　　　　　　　　　　　書記官 鎖瑞嶺
